臺灣高雄地方法院刑事判決　　　　　　　94年度訴字第1978號
公　訴　人　臺灣高雄地方法院檢察署檢察官
被　　　告　甲○○
上列被告因違反毒品危害防制條例案件，經檢察官提起公訴（94
年度毒偵字第3342號）及移送併案審理（94年度毒偵字第5901號
、第6000號），本院合議庭裁定由受命法官獨任進行簡式審判程
序，茲判決如下：
    主  文
甲○○連續施用第一級毒品，累犯，處有期徒刑壹年，扣案之注
射針筒壹支上殘留微量之海洛因，沒收銷燬之，前揭注射針筒壹
支沒收。又施用第二級毒品，累犯，處有期徒刑肆月。應執行有
期徒刑壹年貳月，扣案之注射針筒壹支上殘留微量之海洛因，沒
收銷燬之，前揭注射針筒壹支沒收。
    事  實
一、甲○○曾於民國81、82年間因違反麻醉藥品管理條例案件，
    經本院分別以81年度易字第5352號、82年度易字第1885號刑
    事判決分別判處有期徒刑4 月、7 月確定；以82年度訴字第
    1266 號 刑事判決判處有期徒刑5 年3 月，經上訴由臺灣高
    等法院高雄分院以82年度上訴字第1610號刑事判決上訴駁回
    確定，上揭3 罪，經法院裁定應執行有期徒刑6 年確定，並
    於84年12月5 日因縮短刑期假釋出監並付保護管束，復於假
    釋保護管束期間，於86年間因施用毒品案件，經本院以86年
    度易字第4079號刑事判決判處有期徒刑5 月確定，並經撤銷
    假釋，應執行殘刑有期徒刑3 年4 月17日，而接續執行，於
    89年4 月20日因縮短刑期假釋出監並付保護管束，而於90年
    12月23日保護管束期滿視為執行完畢。其前於92年間因施用
    毒品案件，經本院以92年度毒聲字第3172號裁定送勒戒處所
    觀察、勒戒後，認有繼續施用毒品之傾向，經本院以92年度
    毒聲字第5898號裁定令入戒治處所施以強制戒治，於93年4
    月6 日強制戒治期滿，經臺灣高雄地方法院檢察署檢察官於
    93年4 月14日以93年度戒毒偵字第242 號為不起訴處分確定
    。詎其不知悔改，明知海洛因及甲基安非他命業經公告為毒
    品危害防制條例第2 條第2 項所列管之第1 、2 級毒品，不
    得非法持有、施用，復分別基於施用第1 級毒品海洛因之概
    括犯意及施用第2 級毒品甲基安非他命之犯意，於上開強制
    戒治執行完畢釋放後5 年內，(一)自93年4 月16日下午9 時許
    起迄94年6 月21日中午12時許止，在其位於高雄縣仁武鄉烏
    林村仁安1 巷7 號住處內，將海洛因摻水以注射針筒注射入
    體內，平均1 週施用1 次，連續施用第1 級毒品海洛因多次
    ；(二)於94年1 月28日上午10時10分回溯24小時內（不含公權
    力拘束時間）之某時，將甲基安非他命以玻璃球吸食器隔熱
    燒烤吸食煙霧之方式，施用第2 級毒品甲基安非他命1 次。
    嗣經警方分別於94年1 月28日、94年6 月6 日通知其至警局
    中採尿；於94年6 月21日下午3 時58分，在高雄縣仁武鄉烏
    林村仁安1 巷7號 前，臨檢查獲，並扣得殘留海洛因之注射
    針筒1 支。且於94年1 月28日上午10時10分、94年6 月6 日
    下午6 時30分、94年6 月21日下午6 時30分採尿送驗後，始
    知上情。
二、案經高雄縣警察局仁武分局報請臺灣高雄地方法院檢察署檢
    察官偵查起訴及移送併案審理。
    理  由
一、本案被告甲○○所犯係死刑、無期徒刑、最輕本刑為3 年以
    上有期徒刑以外之罪，其於準備程序就前揭被訴事實為有罪
    之陳述，經受命法官告知簡式審判程序之旨，並聽取其與公
    訴人之意見後，本院認無不得或不宜改依簡式審判程序進行
    之處，爰依刑事訴訟法第273 條之1 第1 項、第284 條之1
    ，裁定本案由受命法官獨任進行簡式審判程序，合先敘明。
二、訊據被告對其於上揭時、地分別連續施用第1 級毒品海洛因
    多次及施用第2 級毒品甲基安非他命1 次之事實，於本院審
    理時（參見本院94年8 月18日審判筆錄）均坦承不諱，且有
    查獲照片2 張（參見警卷）附卷可參，核屬相符，並有扣案
    注射針筒1 支，經檢驗結果，含有殘留海洛因陽性反應，此
    有高雄醫學大學附設中和紀念醫院94年8 月18日報告編號00
    00-000號檢驗報告1 紙（參見本院卷宗）附卷可稽，且係被
    告所有供施用第1 級毒品海洛因所用之物，業經被告供明在
    卷，可資佐證。另查：
  (一)被告係於94年1 月28日上午10時10分、94年6 月6 日下午6
    時30分、94年6 月21日下午6 時30分，經臺灣高雄地方法院
    檢察署委託警方採集被告尿液送驗結果，除94年1 月28日採
    尿結果呈嗎啡、甲基安非他命陽性反應外，其餘2 次均呈嗎
    啡陽性反應，此有臺灣檢驗科技股份有限公司94年7 月11日
    報告編號KＺ000000000000、濫用藥物尿液檢驗報告及尿液採
    證檢驗對照表各1 紙、長榮大學毒物研究中心94年2 月17日
    、94年6 月22日確認報告及列管毒品人口尿液檢體採集送驗
    紀錄表各2 紙（參見警卷）附卷可稽，足見被告確有施用第
    1 、2 級毒品海洛因、甲基安非他命之事實。
  (二)按海洛因施用入人體後水解還原成嗎啡，再循嗎啡之代謝方
    式排出體外，業據行政院衛生署藥物食品檢驗局73藥檢壹字
    第030221號函說明綦詳，且依醫學臨床實驗及根據英國藥學
    會出版ＩｓｏｌａｔｉｏｎａｎｄＩｎｄｅｎｔｉｆｉｃａ
    ｔｉｏｎｏｆＤｒｕｇｓ乙書第293 頁載明：海洛因經注射
    入人體後，在體內迅速水解成６ＭｏｎｏａｃｅｔｙＩｍｏ
    ｒｐｈｉｎｅ，再緩緩繼續水解成嗎啡，然後再循嗎啡之謝
    方式排出，同書第431 至432 頁並載有：嗎啡經注射入人體
    後，約50% 以上於8 小時內自尿中排出，至24小時排出約90
    % ，但48小時後仍有微量可檢出等語。又甲基安非他命經口
    服投與後，約70% 於24小時內可自尿液中排出，而其尿液內
    含甲基安非他命成分之檢出，與投與甲基安非它命的量、個
    人體質、檢驗儀器之精密度有關，通常採尿化驗是否呈陽性
    反應，應以投與後24小時內所採者為宜，此亦有行政院衛生
    署藥物食品檢驗局（80）藥檢醫字第4529號函可查。是參酌
    前揭報告及施用毒品之成癮性，被告自白於前揭時間分別有
    連續施用第1 級毒品海洛因多次及施用第2 級毒品甲基安非
    他命1 次之犯行等語，核與事實相符，應堪採信。
  (三)另犯毒品危害防制條例第10條施用第1 級、第2 級毒品之罪
    者，檢察官應先聲請法院裁定將被告令送勒戒處所觀察、勒
    戒，經觀察、勒戒後，認有繼續施用毒品傾向者，應由檢察
    官聲請法院裁定將被告令入戒治處所施以強制戒治，且經強
    制戒治執行完畢釋放後，5 年內再犯第10條之罪，檢察官應
    依一般刑事訴訟程序予以起訴論罪科刑，此觀諸毒品危害防
    制條例第20條第1 項、第2 項、第23條第2 項前段規定自明
    。經查，被告前於92年間因施用毒品案件，經本院以92年度
    毒聲字第3172號裁定送勒戒處所觀察、勒戒後，認有繼續施
    用毒品之傾向，經本院以92年度毒聲字第5898號裁定令入戒
    治處所施以強制戒治，於93年4 月6 日強制戒治期滿，經臺
    灣高雄地方法院檢察署檢察官於93年4 月14日以93年度戒毒
    偵字第242 號為不起訴處分確定等情之事實，此有臺灣高等
    法院被告全國前案紀錄表、本院被告院內索引卡紀錄表、臺
    灣高雄地方法院檢察署刑案資料查註紀錄表各1 紙附卷可參
    。被告前既曾因施用毒品案件，經強制戒治後，復因施用毒
    品，其於前開強制戒治執行完畢釋放後5 年內，再犯本案施
    用毒品罪，依毒品危害防制條例第23條第2 項之規定，屬應
    依法論罪科刑之行為，依前開說明，本案被告上開所為，係
    於93年4 月6 日強制戒治執行完畢釋放後5 年內，再犯毒品
    危害防制條例第10條第1 、2 項施用第1 、2 級毒品罪，事
    證明確，被告上開犯行洵堪認定。
三、按海洛因、甲基安非他命為毒品危害防制條例第2 條第2 項
    第1 、2 款所明定之第1 、2 級毒品。核被告所為，係犯同
    條例第10條第1 項之施用第1 級毒品罪及同條例第10條第2
    項之施用第2 級毒品罪。被告持有第1 、2 級毒品進而施用
    ，持有之低度行為各為施用之高度行為所吸收，均不另論持
    有毒品之罪。其先後多次施用第1 級毒品海洛因，時間緊接
    ，犯罪構成要件相同，顯係基於概括犯意為之，依刑法第56
    條之規定，應論以一罪，並加重其刑。被告所犯上開二罪，
    罪名各別，行為互異，應分論併罰。另查，被告曾於81、82
    年間因違反麻醉藥品管理條例案件，經本院分別以81年度易
    字第5352號、82年度易字第1885號刑事判決分別判處有期徒
    刑4 月、7 月確定；以82年度訴字第1266號刑事判決判處有
    期徒刑5 年3 月，經上訴由臺灣高等法院高雄分院以82年度
    上訴字第16 10 號刑事判決上訴駁回確定，上揭3 罪，經法
    院裁定應執行有期徒刑6 年確定，並於84年12月5 日因縮短
    刑期假釋出監並付保護管束，復於假釋保護管束期間，於86
    年間因施用毒品案件，經本院以86年度易字第4079號刑事判
    決判處有期徒刑5 月確定，並經撤銷假釋，應執行殘刑有期
    徒刑3 年4 月17日，而接續執行，於89年4 月20日因縮短刑
    期假釋出監並付保護管束，而於90年12月23日保護管束期滿
    視為執行完畢等情，此有臺灣高等法院被告全國前案紀錄表
    、本院被告院內索引卡紀錄表、臺灣高雄地方法院檢察署刑
    案資料查註紀錄表各1 份存卷可考，其於5 年內再犯本案有
    期徒刑以上之罪，為累犯，應依刑法第47條之規定，就其所
    犯上開施用第1 級毒品罪，依法遞加重其刑；施用第二級毒
    品罪，依法重其刑。另併案部分（94年度毒偵字第5901號、
    第6000號）雖未據起訴，然該部分與公訴人起訴之犯罪事實
    （94年度毒偵字第3342號）具有連續犯之裁判上一罪關係，
    應為起訴效力所及，本院自應併予審究。又起訴書雖記載被
    告連續自93年4 月6 日後某日起至94年1 月28日止連續施用
    第1 級毒品犯行，然業經公訴人於本院審理中更正起訴事實
    為被告自93年4 月16日下午9 時許起迄94 年6月21日中午12
    時許止連續施用第1 級毒品多次，附此敘明。爰審酌被告前
    因施用毒品案件經強制戒治執行完畢釋放後，仍未能徹底戒
    絕毒品，復犯本案施用毒品罪，顯見其無戒毒悔改之意，惟
    念其施用毒品之次數、施用毒品乃自戕一己之身體健康，尚
    未對他人造成危害，且犯後已坦承犯行，態度良好等一切情
    狀，各量處如主文所示之刑，並定其應執行之刑。
四、至扣案之注射針筒1 支上殘留微量之粉末，經送驗後係第1
    級毒品海洛因，已如前述，屬違禁物，不問是否屬與犯人所
    有與否，依毒品危害防制條例第18條第1 項前段規定，併予
    宣告沒收銷燬之。又鑑定耗損之毒品，既已滅失，即無庸併
    予宣告沒收銷燬，附此敘明。至扣案注射針筒1 支上雖殘留
    微量之海洛因，惟上開微量之毒品非不得與前開物品分離而
    分別宣告沒收，是前開注射針筒1 支既係被告所有，且供施
    用毒品時秤重所用之物，已據被告於本院審理中陳述明確，
    爰依刑法第38條第1 項第2 款規定予以沒收。又併案意旨書
    誤載扣案注射針筒為2 支，業經公訴人於本院審理中更正為
    1 支，附此敘明。
據上論斷，應依刑事訴訟法第273 條之1 第1 項、第299 條第1
項前段，毒品危害防制條例第10條第1 項、第2 項、第18條第1
項前段，刑法第11條、第56條、第47條、第38條第1 項第2 款、
第51條第5 款、第9 款，判決如主文。
本案經檢察官乙○○到庭執行職務。
中　　華　　民　　國　　94　　年　　8 　　月　　18　　日
                        鳳山刑事第3庭法　  官  唐中興
以上正本證明與原本無異。
如不服本判決，應於判決送達後10日內，向本院提出上訴狀。
                                     書 記 官  顏宗貝
中　　華　　民　　國　　94　　年　　8 　　月　　18　　日
附錄本案判決論罪科刑法條：
毒品危害防制條例第10條
施用第1級毒品者，處6月以上5年以下有期徒刑。
施用第2級毒品者，處3年以下有期徒刑。
